臺灣臺中地方法院刑事判決　　　　　　　 96年度訴字第547號
公　訴　人　臺灣臺中地方法院檢察署檢察官
被　　　告　乙○○　29歲民.
上列被告因偽造文書案件，經檢察官提起公訴（95年度偵字第23
281號），被告於準備程序中就被訴之犯罪事實為有罪之陳述，
受命法官於聽取當事人之意見後，由本院合議庭裁定改依簡式審
判程序審理，本院判決如下：
    主    文
乙○○共同行使偽造私文書，足以生損害於他人，累犯，處有期
徒刑肆月，如易科罰金，以新臺幣壹仟元折算壹日。扣案之威寶
電信股份有限公司行動電話服務申請書上偽造之「甲○○」署押
參枚、台灣大哥大行動通信網路業務服務申請書上偽造之「甲○○」署押貳枚、手機新申裝同意書上偽造之「甲○○」署押貳枚
、遠傳行動電話/第三代行動電話服務申請書上偽造之「甲○○
」署押陸枚、讓渡證書上偽造之「甲○○」署押參枚 (含指印參
枚)及委任授權書上偽造之「甲○○」署押參枚 (含指印參枚)
均沒收。
    事    實
一、乙○○前於民國90年間因詐欺案件，經臺灣桃園地方法院判
    處有期徒刑6月確定，於93年12月24日縮刑期滿執行完畢。
    詎仍不知悔改，於民國95年10月15日13時許，以申辦3個行
    動電話門號，可得新臺幣 (下同)8千元之代價，受僱於不詳
    姓名年籍之「陳先生」，與該陳先生基於偽造文書之共同犯
    意聯絡，由乙○○持陳先生所交付之甲○○遺失之國民身分
    證、健保卡、軍人身分證影本，至臺中市○○路202之8號恆
    通電信行，佯以甲○○之名義，申辦威寶電信股份有限公司
    、臺灣大哥大股份有限公司、遠傳電訊股份有限公司之行動
    電話門號，並於同年月16日10時30分許，以「甲○○」為名
  　義人，接續偽造甲○○之署押，製作威寶電信股份有限公司
    行動電話服務申請書、台灣大哥大行動通信網路業務服務申
    請書、手機新申裝同意書、遠傳行動電話/第三代行動電話
    服務申請書、讓渡證書及委任授權書，以偽造各該私文書，
    並行使交付予恆通電信行之負責人丙○○，足以生損害於「
    甲○○」被冒名人及各電信公司對於行動電話申請管理之正
    確性。嗣於96年10月15日當日恆通電信行結束營業前，因乙○○未依約前去拿取行動電話門號，丙○○乃依址至甲○○
    住處找甲○○，始知上情，並於隔日即96年10月16日10時30
    分許，乙○○前往恆通電信行在上開申請書等私文書上偽造
    甲○○之署押時報警查獲及逮捕乙○○。
二、案經臺中市警察局等三分局報請臺灣臺中地方法院檢察署檢
    察官偵查起訴。
    理    由
一、上揭犯罪事實，業據被告乙○○於偵訊及本院審理時坦承不
    諱，核與被害人甲○○及證人丙○○於警詢及偵訊時指證之
    情節相符，並有甲○○國民身分證、健保卡、軍人身分證影
    本各1份，以及上揭威寶電信股份有限公司行動電話服務申
    請書、台灣大哥大行動通信網路業務服務申請書、手機新申
    裝同意書、遠傳行動電話/第三代行動電話服務申請書、讓
    渡證書及委任授權書各1份附卷可稽，堪認被告之自白與事
    實相符，本案事證明確，被告上開犯行洵堪認定。
二、被告無製作權而擅自偽造「甲○○」之署押於上開申請書、
    同意書、讓渡證書及委任授權書上，並進而持以行使交付予
    恆通電信行之負責人丙○○，足以生損害於「甲○○」被冒
    名人及各電信公司對於行動電話申請管理之正確性，核其所
    為，係犯刑法第216條、第210條之行使偽造私文書罪。被告
    偽造署押之行為係偽造私文書之階段行為，故偽造署押既為
    偽造私文書之一部，僅構成偽造私文書罪，不另論偽造署押
    罪。又各次偽造私文書之低度行為，復分別為行使偽造私文
    書之高度行為所吸收，亦均不再論偽造私文書罪。被告與「
    陳先生」間，就上開犯行，有犯意之聯絡及行為之分擔，為
    共同正犯。被告上開偽造「甲○○」之署押於前揭申請書、
    同意書、讓渡證書及委任授權書上，並進而持以行使之數行
    為，係於同時同地密切實施，侵害同一之法益，各行為之獨
    立性極為薄弱，依一般社會健全觀念，在時間差距上，難以
    強行分開，在刑法評價上，以視為數個舉動之接續施行，合
    為包括之一行為予以評價，較為合理，故應認為屬接續犯，
    而為包括之一罪，起訴書意旨認定構成連續犯，容有誤會，
    併此敘明。又被告前於90年間因詐欺案件，經臺灣桃園地方
    法院判處有期徒刑6月確定，於93年12月24日縮刑期滿執行
    完畢，有臺灣臺中地方法院檢察署刑案資料查註紀錄表、臺
    灣高等法院被告前案紀錄表各1紙在卷可按，其受有期徒刑
    之執行完畢後5年以內再犯本件有期徒刑以上之罪，為累犯
    ，應依刑法第47條規定加重其刑。爰審酌被告於行為時正值
    年輕，不思勤奮工作，並循正軌獲取財富，竟藉以從事行使
    偽造私文書牟利，對於社會之秩序產生相當程度之影響，且
    致使通訊業者之審核權益受有相當程度之損害，犯罪情節重
    大，惟念其犯罪後坦承犯行，良心未泯之態度等一切情狀，
    量處如主文所示之刑，並諭知易科罰金之折算標準。扣案之
    上揭申請書、同意書、讓渡證書及委任授權書上偽造之「甲○○」署押（含指印），不論屬於犯人與否，應依刑法第
    219 條規定宣告沒收之；至在威寶電信股份有限公司行動電
    話服務申請書、台灣大哥大行動通信網路業務服務申請書及
    遠傳行動電話/第三代行動電話服務申請書上申請人姓名欄
    書寫「甲○○」之姓名，與在該申請書申請人簽名欄中之簽
    名，性質不同，因前者僅在於識別當事人為何人，非表示委
    託人簽名之意思，尚不發生偽造署押問題，故此部分「甲○○」之署押自無庸予以宣告沒收，附此敘明。（最高法院88
    年度臺上字第3936號判決可資參照）
據上論斷，應依刑事訴訟法第273條之1第1項、第299條第1項前
段，刑法第28條、第216條、第210條、第47條第1項、第219條，
判決如主文。
本案經檢察官劉邦繡到庭執行職務。
中　　華　　民　　國　　96　　年　　6 　　月　　25　　日
                  刑事第一庭    法  官  楊曉惠
上正本證明與原本無異。
如不服本判決，應於送達後十日內向本院提出上訴狀（須附繕
本），上訴於台灣高等法院台中分院。
                                書記官  陳玲誼
中　　華　　民　　國　　96　　年　　6 　　月　　25　　日
附錄論罪科刑法條
刑法第210條
偽造、變造私文書，足以生損害於公眾或他人者，處五年以下有
期徒刑。
刑法第216條
行使第二百十條至第二百十五條之文書者，依偽造、變造文書或
登載不實事項或使登載不實事項之規定處斷。
